---
title: "Analiza ocen odcinków serialu"
format:
  html:
    toc: true
    toc-location: left
    toc-title: "Co w raporcie?"
    toc-depth: 4
---

```{r}
#| echo: false

## PODAJ NAZWE JAKIEGOKOLWIEK SERIALU
serial_name <- "Breaking Bad"
##---------------------------------------------------------------------------------------------

## Pobieranie plików
if (!file.exists("title.episode.tsv.gz")) {
download.file("https://datasets.imdbws.com/title.episode.tsv.gz",
              destfile = "title.episode.tsv.gz", mode = "wb")
R.utils::gunzip("title.episode.tsv.gz", remove = FALSE)
}
if (!file.exists("title.ratings.tsv.gz")) {
download.file("https://datasets.imdbws.com/title.ratings.tsv.gz",
              destfile = "title.ratings.tsv.gz", mode = "wb")
R.utils::gunzip("title.ratings.tsv.gz", remove = FALSE)
}
if (!file.exists("title.basics.tsv.gz")) {
download.file("https://datasets.imdbws.com/title.basics.tsv.gz",
              destfile = "title.basics.tsv.gz", mode = "wb")
R.utils::gunzip("title.basics.tsv.gz", remove = FALSE)
}
##----------------------------------------------------------------------------------------------

## WCZYTYWANIE Plików
if (!exists("dane_tytuly")) {
  sciezka <- "title.basics.tsv"
  dane_tytuly <- read.delim(
    sciezka,
    header = TRUE,
    quote = "",
    na.strings = "\\N",
    comment.char = ""
  )
}
if (!exists("dane_odcinki")) {
  sciezka2 <- "title.episode.tsv"
  dane_odcinki <- read.delim(
    sciezka2,
    header = TRUE,
    quote = "",
    na.strings = "\\N",
    comment.char = ""
  )
}
if (!exists("dane_oceny")) {
  sciezka3 <- "title.ratings.tsv"
  dane_oceny <- read.delim(
    sciezka3,
    header = TRUE,
    quote = "",
    na.strings = "\\N",
    comment.char = ""
  )
}
##-------------------------------------------------------------------------------------------------

## Wczytywanie serialu
serial <- dane_tytuly[
  dane_tytuly$primaryTitle == serial_name &
    dane_tytuly$titleType == "tvSeries",
]

if (nrow(serial) == 0) stop("Nie znaleziono serialu.")
##--------------------------------------------------------------------------------------------------

## informacje o serialu
serial_id <- serial$tconst[1]

dane_odcinki <- dane_odcinki[
!is.na(dane_odcinki$seasonNumber) &
!is.na(dane_odcinki$episodeNumber),
]

serial_odcinki_oceny <- merge(
  dane_odcinki[dane_odcinki$parentTconst == serial_id, ],
  dane_oceny,
  by = "tconst",
  all.x = TRUE
)

oceny_sezony <- aggregate(
  averageRating ~ seasonNumber,
  data = serial_odcinki_oceny,
  FUN = mean,
  na.rm = TRUE
)
##-----------------------------------------------------------------------------------------------------
```
# `r serial_name`

Serial **`r serial_name `** w bazie datasets.imdbws.com znajduję się pod numerem ID: `r serial_id`.

Serial ma `r max(serial_odcinki_oceny$seasonNumber)` sezonów.

Przedział ocen odcinków serialu to:

- najniższa ocena: `r min(serial_odcinki_oceny$averageRating, na.rm = TRUE)`,
- najwyższa ocena: `r max(serial_odcinki_oceny$averageRating, na.rm = TRUE)`.
  
## Średnia ocena sezonów
Najwyżej ocenionym sezonem był sezon **`r oceny_sezony$seasonNumber[which.max(oceny_sezony$averageRating)]`** a najniżej sezon **`r oceny_sezony$seasonNumber[which.min(oceny_sezony$averageRating)]`**.
  
> Wykres przedstawiający średnie ocen kolejnych sezonów serialu 

```{r}
#| echo: false
plot(
  oceny_sezony$seasonNumber,
  oceny_sezony$averageRating,
  type = "b",               
  pch = 19,                 
  col = "orange",           
  xlab = "Sezon",
  ylab = "Średnia ocena",
  ylim = c(0, 10)          
)
```
### Średnia ocena odcinków

> Tabela przedstawiająca średnie ocen dla każdego numeru odcinka 

```{r}
#| echo: false
tabela_odcinki <- aggregate(
  averageRating ~ episodeNumber,
  data = serial_odcinki_oceny,
  FUN = function(x) c(Średnia = mean(x, na.rm = TRUE), Liczba = length(x))
)

tabela_odcinki$Średnia <- tabela_odcinki$averageRating[, "Średnia"]
tabela_odcinki$Liczba_odcinków <- tabela_odcinki$averageRating[, "Liczba"]

tabela_odcinki$averageRating <- NULL

tabela_odcinki <- tabela_odcinki[order(tabela_odcinki$episodeNumber), ]

tabela_odcinki
```
#### Wizualizacja wszystkich ocen

Szczegółowa wizualizacja ocen odcinków wg. sezonów.

```{r}
dane_plot <- serial_odcinki_oceny[!is.na(serial_odcinki_oceny$episodeNumber), ]
dane_plot <- dane_plot[order(dane_plot$seasonNumber, dane_plot$episodeNumber), ]

sezony <- sort(unique(dane_plot$seasonNumber))

kolory <- c("darkgreen", "orange", "purple", "deeppink", "forestgreen",
            "blue", "brown", "red", "cyan", "darkgray", "black", "yellow")

max_ep <- max(dane_plot$episodeNumber, na.rm = TRUE)
min_rating <- min(dane_plot$averageRating, na.rm = TRUE)
max_rating <- max(dane_plot$averageRating, na.rm = TRUE)

plot(1, type = "n",
     xlim = c(1, max_ep),
     ylim = c(min_rating - 1, 10),
     xlab = "Odcinek",
     ylab = "Ocena",
     main = serial_name)

for (i in 1:length(sezony)) {
  
  tmp <- dane_plot[dane_plot$seasonNumber == sezony[i], ]
  
  lines(tmp$episodeNumber,
        tmp$averageRating,
        type = "b",
        pch = 19,
        col = kolory[i])
}

legend("bottomleft",
       legend = paste0(1:length(sezony), " (", round(oceny_sezony$averageRating, 2), ")"),
       col = kolory, pch = 19)
```
